ACORDAO-COMPLETO-2484660

ACÓRDÃO DE RELAÇÃO

ACÓRDÃO DE RELAÇÃO 8866/2021 ATA 21/2021 - PRIMEIRA CÂMARA

Acórdão 8866/2021-TCU-Primeira Câmara
Considerando que o responsável arrolado nesta tomada de contas especial foi notificado pelo FNDE acerca da omissão no dever de prestar contas da aplicação dos recursos federais, no valor de R$ 4.593,75, repassados para ações do programa de apoio aos sistemas de ensino para atendimento de jovens e adultos (Peja) , no exercício de 2006;
Considerando o teor dos arts. 6º, I, e 19 da IN TCU 71/2012, alterada pela IN TCU 76/2016, que autoriza o arquivamento dos processos de tomada de contas especial cujo valor do débito, atualizado monetariamente, seja inferior a R$ 100.000,00 (cem mil reais) e pendentes de citação válida no âmbito do TCU;
Considerando que a dispensa de instauração (arquivamento) de tomada de contas especial de tomada de contas especial de débito inferior ao valor mínimo da TCE não se aplica aos casos em que a soma dos débitos de um mesmo responsável atingir o referido valor (art. 6º, § 1º, IN TCU 71/20212, com alterações posteriores) ; 
Considerando que os débitos que não forem objeto de instauração de tomada de contas especial em razão do disposto nos incisos I e II do art. 6º da IN TCU 71/2012 deverão ser registrados no sistema e-TCE (§ 4º, art. 11, da DN TCU 155/2016, c/c art. 24 da Portaria TCU 122/2018) ;
Considerando que o processo de TCE foi registrado, pelo FNDE, no sistema e-TCE com o número 4695/2019;
Os ministros do Tribunal de Contas da União, reunidos em sessão da 1ª Câmara, com fundamento nos arts. 169, VI, 199, § 2º e 213 do RI/TCU, no art. 93 da Lei 8.443/1992, c/c o art. 6º, I, 15, I, e 19, ambos da IN TCU 71/2012, e na forma do art. 143, I, "c", ou V, "a", do RI/TCU, ACORDAM, por unanimidade, em arquivar o presente processo, sem julgamento do mérito, sem baixa da responsabilidade e sem cancelamento do débito, a cujo pagamento continuará obrigado o responsável Helenito Barreto Pinto Júnior (CPF: XXX.617.555-XX) , no valor original de R$ 4.593,75, com data de ocorrência em 1º/4/2007, para que lhe possa ser dada quitação, encaminhando-se cópia deste acórdão, assim como da instrução da Secex-TCE (peça 26) , ao responsável e ao FNDE.
1. Processo TC-Processo 005.279/2021-6 (TOMADA DE CONTAS ESPECIAL) 
	1.1. Responsável: Helenito Barreto Pinto Junior (XXX.617.555-XX) .
	1.2. Entidade: Munícipio de Parecis - RO.
	1.3. Relator: Ministro-Substituto Weder de Oliveira.
	1.4. Representante do Ministério Público: Procurador Júlio Marcelo de Oliveira.
	1.5. Unidade Técnica: Secretaria de Controle Externo de Tomada de Contas Especial (Secex-TCE) .
	1.6. Representação legal: não há.
	1.7. Determinações/Recomendações/Orientações: não há.

Primeira Câmara

Munícipio de Parecis - RO.

Helenito Barreto Pinto Junior (XXX.617.555-XX).

WEDER DE OLIVEIRA

não há.

Procurador Júlio Marcelo de Oliveira.

TOMADA DE CONTAS ESPECIAL (TCE)

Secretaria de Controle Externo de Tomada de Contas Especial (Secex-TCE).